【裁判字號】    92,交上易,134
【裁判日期】    920225
【裁判案由】    過失傷害
【裁判全文】
臺灣高等法院臺中分院刑事判決            民國九十二年度交上易字第一三四號
    上  訴  人
    即  被  告  丙○○  男三十.
右上訴人因過失傷害案件，不服臺灣台中地方法院中華民國九十一年十二月十七日第
一審判決（民國九十一年度交易字第六一三號，起訴案號：臺灣台中地方法院檢察署
民國九十一年度偵字第二○○八二號），提起上訴，本院判決如左：
    主      文
原判決撤銷。
丙○○因過失傷害人，累犯，處有期徒刑月，如易科罰金，以參佰元折算壹日。
    事      實
丙○○曾於民國七十九年間因懲治盜匪條例案件，被判處有期徒刑十二年，於九十一
年二月五日假釋期滿，執行完畢，又於九十一年五月二十七下午四時十五分許，無照
駕駛Ｄ３─二二四八號自小客車，沿台中縣沙鹿鎮○○路，由西往東方向行駛，途經
自強路與自立路之交岔路口，應注意車前狀況，並隨時採取必要之安全措施，而依當
時天候晴，道路無障礙，視野良好，並無不能注意之情形，竟疏未注意車前狀況及左
右來車，適陳姵蓉駕駛ＪＣＲ─七○七號機車，沿自立路由北往南行駛至上開交岔路
口，亦疏未注意車前狀況，兩車因而在上開交岔路口發生碰撞，致陳姵蓉人車倒地，
受有頭部外傷，左腎挫傷等傷害，丙○○於肇事後委託路人報警，並在現場等候警員
到達時自動表明係其肇事，自首接受裁判。案經陳姵蓉訴由台中縣警察局清水分局報
由台灣台中地方法院檢察署檢察官偵查起訴。
    理      由
一、訊據上訴人即被告丙○○，對於無照駕駛自小客車，於上開時地肇事，致被害人
    陳姵蓉受傷之事實，固不否認，唯辯稱係被害人闖紅燈，且其係自首，現已和解
    ，不應被判刑等語，查前項事實，已經被害人陳姵蓉指訴甚詳，上訴人在原審也
    坦承：「本件車禍雙方都有過失，我的過失是我沒有注意左右來車」，有筆錄之
    記載可稽，又有道路交通事故調查報告表，驗傷單及現場照片等在卷足憑，且本
    件肇事路口係設有行車管制號誌路口，究係何方未能遵守交通號誌，因上訴人與
    被害人雙方各執一詞，已無從查證，唯道路交通號誌為指揮交通之一種手段，途
    中有無發生危險之可能，仍應由行車之駕駛者為充分之注意，上訴人已坦承行駛
    至交岔路口沒有注意左右來車，足見其有過失，雖被害人對車禍之發生與有過失
    ，上訴人仍難解免其過失刑責，而被害人之傷害確係因此次車禍造成，則上訴人
    之過失行為與被害人之受傷間，具有相當因果關係，亦無可疑，其犯行堪以認定
    。
二、上訴人之駕駛執照於駕車肇事當時被吊扣中，已經上訴人在警訊及本院供承在卷
    ，又有道路交通事故調查報告表「駕駛資料情形」欄之記載足憑，復有交通隊警
    員乙○○在本院結證屬實，則上訴人為無照駕駛。另上訴人肇事後委託路人報警
    ，已經上訴人在原審供稱：「我請路人報警，警察來時我告知警察，我發生車禍
    」，經本院傳訊到場處理之警員乙○○結證，其係勤務中心通報才知道有車禍，
    當時不知道何人肇事，是到現場後被告才說是他肇事的，有筆錄之記載可資佐證
    ，足見上訴人係自首，接受裁判，亦堪認定。
三、核上訴人所為，係犯刑法第二百八十四條第一項前段之過失傷害罪，上訴曾於七
    十九年間因懲治盜匪條例案件，被判處有期徒刑十二年，於九十一年二月五日假
    釋期滿，執行完畢，有被告前案紀錄表之記載足按，五年內再犯本罪，係為累犯
    ，依法加重其刑，又上訴人係無照駕駛致人受傷，應依道路交通管理處罰條例第
    八十六條第一項之規定遞加重其刑，由於上訴人對於未發覺之罪自首接受裁判，
    應依自首之規定減輕其刑，上訴人上訴意旨主張係被害人闖紅燈，其不應負責，
    雖無理由，唯原判決疏未認定上訴人係無照駕駛及自首等情形，即有未合，仍應
    將原判決撤銷，爰審酌上訴人過失之程度，所生之危害及現與被害人成立和解，
    賠償新臺幣十四萬元，有調解筆錄在卷可考，酌情科處有期徒刑三月，並諭知易
    科罰金之折算標準。
四、據上論斷，應依刑事訴訟法第三百六十九條第一項前段、第三百六十四條、第二
    百九十九條第一項前段，刑法第二百八十四條第一項前段，第四十七條、第六十
    二條前段、第四十一條第一項前段、道路交通管理處罰條例第八十六條第一項，
    罰金罰鍰提高標準條例第一條前段，第二條判決如主文。
本案經檢察官甲○○到庭執行職務。
中      華      民      國      九十二  年      二      月      二十五  日
                                臺灣高等法院臺中分院刑事第八庭
                                      審判長法  官  羅  得  村
                                            法  官  劉  榮  服
                                            法  官  陳  毓  秀
右正本證明與原本無異。
不得上訴。
                                           書記官  林  水  濱
中      華      民      國      九十二  年      二      月      二十六  日
附錄
刑法第二百八十四條第一項：因過失傷害人者，處六月以下有期徒刑、拘役或五百元
以下罰金。
                                                                        Ａ


司法院資訊處製作；財團法人民間司法改革基金會備份。
